臺灣臺南地方法院新市簡易庭民事判決
                                    109年度新小字第712號
原      告  董振芳  
被      告  董媛婷  

            黃建智  

上列當事人間請求不當得利事件，經本院於民國109年10月21日
言詞辯論終結，判決如下：
    主      文
原告之訴駁回。
訴訟費用新臺幣壹仟元由原告負擔。
    事實及理由
一、原告起訴主張：
    緣原告民國78年間於臺南市○○區○○路000 號1 樓開立「新永
    芳體育用品社」（下稱系爭用品社），並於81年1月3日向財
    政部南區國稅局新化稽徵所申請設立登記，其後因故而於85
    年1月22日停止系爭用品社之營業，轉而於86年間成立新豐
    成有限公司，專營製作成衣之行業。系爭用品社停止營業後
    未賣出之存貨有籃球、排球、足球、棒球、壘球、桌球、跳
    繩、飛盤等（下稱系爭存貨）種類繁多，皆屬於原告所有，
    原告將系爭存貨存放在製作上開成衣之工廠內，廠址位於臺
    南市○○區○○里000○0號，原告當初成立系爭用品社及成衣工
    廠時雇用之員工不多，因此知道工廠內有存放系爭存貨者僅
    有原告及被告董媛婷。然於98年8月8日後幾日，被告董媛婷
    於未告知原告之情況下，偕同被告黃建智開車至系爭存貨之
    存放地點，除網球拍、羽球拍之外皆為被告所搬走，此已構
    成對原告之共同侵權行為，爰依法起訴請求被告返還不當得
    利等語。並聲明：被告應給付原告新臺幣(下同)100,000元
    。
二、被告則以：
  ㈠被告董媛婷則以：否認原告所述，我並沒有去把東西載走，
    被告黃建智也沒有搬東西，原告就其主張並無任何證據資料
    等語資為抗辯。並聲明：原告之訴駁回。
  ㈡被告黃建智則以：我沒有協助被告董媛婷去偷原告的東西，
    也沒有去過原告工廠處等語資為抗辯。並聲明：原告之訴駁
    回。
三、本院得心證之理由：
  (一)按因故意或過失，不法侵害他人之權利者，負損害賠償責
      任。故意以背於善良風俗之方法，加損害於他人者亦同，
      民法第184條定有明文。又當事人主張有利於己之事實者
      ，就其事實有舉證之責任，民事訴訟法第277條前段亦有
      明文。而民事訴訟如係由原告主張權利者，應先由原告負
      舉證之責，若原告不能先舉證，以證實自己主張之事實為
      真實，則被告就其抗辯事實即令不能舉證，或其所舉證據
      尚有疵累，亦應駁回原告之請求；依民法第184條第1項前
      段規定，侵權行為之成立，須行為人因故意過失不法侵害
      他人權利，亦即行為人須具備歸責性、違法性，並不法行
      為與損害間有因果關係，依民法第184條第1項後段規定成
      立侵權行為，則須行為人故意以背於善良風俗之方法加損
      害於他人；且主張侵權行為損害賠償請求權之人，對於侵
      權行為之成立要件應負舉證責任。原告雖主張原告當初成
      立系爭用品社及成衣工廠時雇用之員工不多，因此知道工
      廠內有存放系爭存貨者僅有原告及被告董媛婷。然於98年
      8月8日後幾日，被告董媛婷於未告知原告之情況下，偕同
      被告黃建智開車至系爭存貨之存放地點，除網球拍、羽球
      拍之外皆為被告所搬走，此已構成對原告之共同侵權行為
      云云，然為被告2人所否認，依上開說明，自應由原告就
      其主張負舉證責任。
  (二)經查：原告就其上開主張，原告未能提出任何證據證明，
      且被告董媛婷則以：否認原告所述，我並沒有去把東西載
      走，被告黃建智也沒有搬東西，原告就其主張並無任何證
      據資料等語資為抗辯，是以，原告主張被告竊盜等情，係
      屬無據，尚難採信。自難為有利於原告之認定，是原告主
      張被告等有上開侵權行為，尚難憑採。
  (三)綜上，原告既未能舉證證明被告等有其所指之侵權行為事
      實，揆諸前揭規定，自應駁回原告之請求。從而，原告依
      侵權行為之法律關係，請求被告賠償100,000元，為無理
      由，應予駁回。
四、本件事證已臻明確，兩造其餘主張、陳述及所提之證據暨攻
    擊防禦方法，經核本案判斷結果無影響，毋庸再予一一審酌
    ，附此敘明。
五、按訴訟費用，由敗訴之當事人負擔；小額訴訟，法院為訴訟
    費用之裁判時，應確定其費用額，民事訴訟法第78條、第43
    6條之19第1項分別定有明文。本件訴訟費用計1,000元（即
    第一審裁判費），應由敗訴之原告負擔，爰確定如主文第2
    項所示。
六、結論：本件原告之訴為無理由。爰依民事訴訟法第436條之2
    3、第436條第2項、第78條、第436條之19第1項，判決如主
    文。
中　　華　　民　　國　 109　　年　　11　　月　　11　　日
                 臺灣臺南地方法院新市簡易庭
                        法  官　夏明宇
以上正本係照原本作成。
如不服本判決，應於送達後20日內，向本院提出上訴狀並表明上
訴理由（依民事訴訟法第436條之24第2項之規定，對於小額程序
之第一審判決提起上訴，非以其違背法令為理由，不得為之），
如於本判決宣示後送達前提起上訴者，應於判決送達後20日內補
提上訴理由書（須附繕本）。且上訴狀內應記載表明（一）原判
決所違背之法令及其具體內容。（二）依訴訟資料可認為原判決
有違背法令之具體事實者。
中　　華　　民　　國　　109 　年　　11　　月　　12　　日
                        書記官  徐毓羚